臺灣臺中地方法院刑事判決　　　　　　　96年度訴字第3077號
公　訴　人　臺灣台中地方法院檢察署檢察官
被　　　告　甲○○　39歲民.
　　　　　　　　　　現押於臺灣臺中看守所
上列被告因毒品危害防制條例案件，經檢察官提起公訴（96年度
毒偵字第3479號），被告於準備程序中就被訴事實為有罪之陳述
，受命法官於聽取當事人之意見後，本院合議庭裁定改以簡式審
判程序審理，本院判決如下：
    主    文
甲○○施用第一級毒品，累犯，處有期徒刑柒月，扣案第一級毒
品海洛因壹包（含袋重約零點貳公克）沒收銷燬、注射針筒肆支
及藥剷壹支沒收；又施用第一級毒品，累犯，處有期徒刑捌月，
扣案第一級毒品海洛因貳包（含袋重約零點肆捌公克）沒收銷燬
；又施用第一級毒品，累犯，處有期徒刑玖月，扣案第一級毒品
海洛因伍包（含袋重約壹點伍柒公克）沒收銷燬、注射針筒壹支
沒收；又施用第二級毒品，累犯，處有期徒刑伍月。應執行有期
徒刑貳年，扣案第一級毒品海洛因壹包（含袋重約零點貳公克）
、第一級毒品海洛因貳包（含袋重約零點肆捌公克）、第一級毒
品海洛因伍包（含袋重約壹點伍柒公克）均沒收銷燬，注射針筒
伍支及藥剷壹支沒收。
    事    實
一、甲○○曾因施用毒品案件，經送戒治處所施以強制戒治，迄
    至民國90年4月20日停止戒治付保護管束期滿始執行完畢。
    再因施用毒品案件，經臺灣臺中地方法院判處應執行有期徒
    刑1年4月確定，甫於95年5月9日執行完畢。猶不知悔改，於
    5年內，復基於施用第一級毒品之犯意，分別於96年6月22日
    、96年7月5日、96年8月5日等，共分三次，以注射針筒之方
    式，在其位於臺中縣大里市○里路中里巷17號之住處等處，
    施用第一級毒品海洛因。另基於施用第二級毒品之犯意，於
    96年7月5日晚上11時許往前回溯4日內之某時，在不詳處所
    ，以燒烤產生煙霧再以吸食器吸入體內方式，施用第二級毒
    品甲基安非他命1次。嗣為警分別於：
   （一）96年6月22日晚上7時10分許，至其上開住處執行搜索
         後查獲，並扣得第一級毒品海洛因1包（含袋重0.2公
         克）、注射針筒4支及藥剷1支等物。
   （二）96年7月5日晚上11時許，在臺中縣大里市○○路○段
         868號前，適其駕騎車牌號碼GDI-238號機車並後載楊
         文毅（另案偵辦）而行經該處時，為警盤檢查獲，並
         扣得第一級毒品海洛因2包（含袋重0.48公克）。
   （三）96年8月5日晚上6時40分許，在臺中縣大里市○○○路
         與大里路口，再為警盤檢查獲，並扣得第一級毒品海
         洛因5包（含袋重共1.57公克）及注射針筒1支等物。
二、案經臺中縣警察局和平分局、臺中市警察局第六分局、臺中
    縣警察局太平分局移送台灣台中地方法院檢察署檢察官偵查
    起訴。
    理    由
一、前開犯罪事實，業經被告甲○○自白不諱，並有第一級毒品
    海洛因共8包、注射針筒5支及藥剷1支等物扣案可資佐證，
    復有中山醫學大學附設醫院之尿液檢驗報告3紙及行政院衛
    生署草屯療養院鑑定書3紙、台灣高等法院被告前案紀錄表
    在卷可稽，足徵其自白與事實相符，事證明確，被告之犯行
    堪予認定。
二、核被告所為，係犯毒品危害防制條例第10條第1項之施用第
    一級毒品罪，及同條第2項之施用第二級毒品罪。又被告於
    95年5月9日受有期徒刑1年4月之執行完畢，有前揭科紀錄表
    足稽，5年內故意再犯本件有期徒刑以上之罪，為累犯，依
    刑法第47條第1項之規定，加重其刑。被告所犯上開4罪間，
    犯意各別，罪名有異，應予分論併罰。爰審酌被告犯罪之動
    機、目的、手段，犯罪所生之危害、犯罪後之態度等一切情
    狀，量處如主文所示之刑，並定其應執行之刑。扣案之海洛
    因毒品8包（其包裝袋已與毒品難予析離，視為毒品），依
    毒品危害防制條例第18條第1項前段規定，宣告沒收銷燬。
    扣案之注射針筒5支及藥剷1支等物，為被告所有供犯罪所用
    之物，業據其供明在卷，依刑法第38條第1項第2款規定沒收
    。
三、公訴人另以：被告基於施用第一級毒品海洛因之故意，除前
    揭施用第一級毒外海洛因外，自96年5月9日後某日起至96年
    8月5日止，另有多次施用海洛因行為，涉犯毒品危害防制條
    例第10條第1項之施用第一級毒品罪嫌等語，按公訴人認為
    被告涉有此部分之行為，係被告之自白為依據，惟按刑事訴
    訟法第156條第2項規定被告或共犯之自白，不得作為有罪判
    決之唯一證據，仍應調查其他必要之證據，以察其是否與事
    實相符。本案除被告自白外，並無其他之證據足認被告另涉
    有施用第一級毒品海洛因之犯行，尚難為被告有罪之認定，
    惟公訴人起訴認為與前揭有罪部分，係集合犯之實質上一罪
    關係，故不另為無罪之諭知。
四、據上論斷，應依刑事訴訟法第273條之1第1項，第299條第1
    項前段，毒品危害防制條例第10條第1項、第2項、第18條第
    1項前段，刑法第11條前段、第47條第1項、第51條第5款，
    第38條第1項第2款，判決如主文。
中　　華　　民　　國　　96　　年　　10　　月　　11　　日
                  刑事第四庭    法  官  林清鈞
上正本證明與原本無異。
如不服本判決，應於收送達後10日內向本院提出上訴書狀（應敘
述具體理由並附繕本）。
上訴書狀如未敘述理由，應於上訴期間屆滿後20日內補提理由書
於本院。
                                書記官  陳貴卿
中　　華　　民　　國　　96　　年　　10　　月　　11　　日
附錄論罪科刑法條
毒品危害防制條例第10條
施用第一級毒品者，處 6 月以上 5 年以下有期徒刑。
施用第二級毒品者，處 3 年以下有期徒刑。
